【裁判字號】    96,訴,1154
【裁判日期】    970131
【裁判案由】    毒品危害防制條例
【裁判全文】
臺灣基隆地方法院刑事判決              96年度訴字第1154號
公  訴  人  臺灣基隆地方法院檢察署檢察官
被      告  乙○○
上列被告因違反毒品危害防制條例案件，經檢察官提起公訴（96
年度毒偵字第2582號），被告就被訴事實為有罪之陳述，本院合
議庭裁定由受命法官獨任進行簡式審判程序審理，茲判決如下：
    主  文
乙○○施用第一級毒品，累犯，處有期徒刑捌月。又施用第二級
毒品，累犯，處有期徒刑陸月。應執行有期徒刑壹年。
    事  實
一、觀察勒戒與強制戒治部分：
    乙○○前因施用第一級毒品案件，經送臺灣基隆看守所附設
    觀察勒戒處所觀察、勒戒後，認有繼續施用毒品之傾向，續
    送強制戒治後，於民國90年10月10日戒治期滿出監。又因施
    用第一級毒品案件，經逕送強制戒治後，於92年5 月12日戒
    治期滿（接續執行另案之有期徒刑）。
二、犯罪前科部分：
    乙○○因施用毒品罪，經本院於91年7月1日以91年度訴字第
    141號判處有期徒刑8月確定，發監執行後，於93年1月12 日
    執行完畢。
三、本案犯罪事實部分：
    乙○○基於施用第一級毒品之犯意，於96年8月3日上午8 時
    許，在基隆市安樂市場旁的巷子內，以將第一級毒品海洛因
    置入注射針筒內並加礦泉水稀釋後，再注射入左手臂血管內
    之方式，非法施用第一級毒品海洛因1 次。又另行基於施用
    第二級毒品之犯意，於96年8月3日上午8 時10分左右，在同
    上處，以錫箔紙加熱之方式，非法施用第二級毒品甲基安非
    他命1次。嗣於96年8月3日下午4時許，因形跡可疑，為警在
    臺北縣萬里鄉頂寮社區○○路段盤查時查獲，經警採集其尿
    液送驗，結果呈施用第一級毒品海洛因代謝後之嗎啡陽性反
    應及施用第二級毒品甲基安非他命代謝後之甲基安非他命陽
    性反應。
四、案經臺北縣政府警察局金山分局報告臺灣基隆地方法院檢察
    署檢察官偵查終結提起公訴。
    理由
壹、程序事項：
    查本件被告乙○○所犯為毒品危害防制條例第10條第1 項、
    第2 項之施用第一級、第二級毒品罪，非死刑、無期徒刑、
    最輕本刑為3 年以上有期徒刑之罪，或高等法院管轄第一審
    之案件，被告於本院準備程序中，就被訴事實為有罪之陳述
    ，經告以簡式審判程序之旨，並聽取檢察官、被告之意見後
    ，本院合議庭業已依刑事訴訟法第273 條之1第1項之規定，
    裁定由受命法官獨任進行簡式審判程序，是本件之證據調查
    ，依刑事訴訟法第273條之2規定，不受同法第159條第1項、
    第161條之2、第161條之3、第163條之1及第164條至第170條
    規定之限制，合先敘明。
貳、實體事項：
一、前開事實，業據被告於本院審理時自白不諱，且被告於96年
    8月3日為警採集其親自排放之尿液，送請臺灣檢驗科技股份
    有限公司，以氣相層析質譜儀分析法確認檢驗結果，呈嗎啡
    陽性、甲基安非他命陽性反應，此有該公司96年8 月30日出
    具之濫用藥物檢驗報告1 份在卷可稽，足認被告前開自白與
    事實相符，應可採信。被告前因施用毒品案件，經送強制戒
    治後，於92年5月12日戒治期滿執行完畢，於5 年內之96年8
    月3 日再犯本案之施用第一級毒品海洛因、施用第二級毒品
    甲基安非他命罪，罪證明確，犯行洵堪認定，自應依法論科
    。
二、論罪科刑：
    查海洛因、甲基安非他命係毒品危害防制條例第2條第2項第
    1款及第2款所定之第一級及第二級毒品，被告予以施用，核
    其所為，係犯毒品危害防制條例第10條第1 項之施用第一級
    毒品罪及同條第2 項之施用第二級毒品罪。被告各次持有第
    一級及第二級毒品以供其各次施用，其持有之低度行為應為
    其施用之高度行為所吸收，均不另論罪。又被告多次施用毒
    品之行為，均係為滿足各該次之毒癮，於滿足毒癮後，該次
    行為即已完成，是各次均為各自獨立之行為，各具獨立性，
    其前後次施用毒品行為間，自無密切不可分之關係，各自獨
    立構成一個施用毒品罪責，應予分論併罰。被告前曾受如事
    實欄所載有期徒刑之執行，此有臺灣高等法院被告前案紀錄
    表附卷可考，其於有期徒刑執行完畢後5 年以內，故意再犯
    本件最重本刑為有期徒刑以上之刑之罪，為累犯，應分別加
    重其刑。爰審酌被告犯罪之動機、吸食頻率、曾有施用毒品
    之前科仍不知戒除，惟犯罪後坦承犯行，且所犯之施用毒品
    犯行乃戕害自己身心健康，並未危及他人等一切情狀，分別
    量處如主文所示之刑，並定其應執行刑，以示懲儆。
據上論斷，應依刑事訴訟法第273條之1第1項、第299條第 1項前
段，毒品危害防制條例第10條第1項、第2項，刑法第11條前段、
第47條第1項、第51條第5款，判決如主文。
本案經檢察官甲○○到庭執行職務。
中    華    民    國    97    年     1    月    31   日
                  刑事第一庭法  官  王福康
以上正本證明與原本無異。
如不服本判決應於收受本判決後10日內向本院提出上訴書狀，其
未敘述上訴理由者，並得於提起上訴後10日內向本院補提理由書
狀（均須按他造當事人之人數附繕本。）「切勿逕送上級法院」
。
中    華    民    國    97    年     1    月    31   日
                            書記官  彭淑芳
【附錄論罪法條】
毒品危害防制條例第10條：
    施用第一級毒品者，處6月以上5年以下有期徒刑。
    施用第二級毒品者，處3年以下有期徒刑。


司法院資訊處製作；財團法人民間司法改革基金會備份。
